最高法院刑事裁定                                八十六年度台抗字第三五一號
    再抗告人  甲○○
右再抗告人因數罪併罰有二裁判以上定應執行之刑案件，不服台灣高等法院中華民國
八十六年七月十五日駁回抗告之裁定（八十六年度抗字第二三二號），提起再抗告，
本院裁定如左：
    主  文
再抗告駁回。
    理  由
按數罪併罰，應依分別宣告其罪之刑為基礎，定其應執行之刑，此觀刑法第五十一條
規定自明。故一裁判宣告數罪之刑，雖曾經定其應執行之刑，但如再與其他裁判宣告
之刑，定其應執行之刑時，前定之執行刑當然失效，仍應以其各罪宣告之刑為基礎，
定其應執行之刑，不得以前之執行刑為基礎，以與後裁判之執行刑，定其應執行之刑
。本件再抗告人甲○○前犯施用毒品及非法吸用化學合成麻醉藥品二罪，經台灣桃園
地方法院於民國八十五年十二月三十日以八十五年度訴字第一○五五號刑事判決，分
別判處有期徒刑三年五月及八月，並定應執行之刑為有期徒刑三年十月。又犯未經許
可無故持有手槍及對於公務員依法執行職務時，施強暴脅迫二罪，亦經同法院於八十
六年二月二十四日以八十五年度訴字第一六四九號刑事判決，分別判處有期徒刑一年
十月及八月，並定應執行之刑為有期徒刑二年，均經確定在案（其犯罪時間及判決確
定日期，均如附表所載），有各該刑事判決在卷可稽。如附表所示之罪，均屬裁判確
定前所犯，合於數罪併罰有二裁判以上，應合併定其應執行之刑條件，而台灣桃園地
方法院依台灣桃園地方法院檢察署檢察官之聲請，適用刑法第五十三條、第五十一條
第五款規定，於八十六年五月十三日以八十六年度聲字第一二五七號刑事裁定，在合
併之刑期內，定其應執行之刑為有期徒刑六年一月。再抗告人不服上開裁定，提起抗
告，原法院認該裁定，並無不合，予以維持，因以抗告為無理由，予以駁回。經核於
法尚無違誤。查再抗告人所犯如附表所示之四罪，雖曾經台灣桃園地方法院於上開兩
件刑事判決中分別定其應執行之刑為有期徒刑三年十月及二年，致合併計算為有期徒
刑五年十月，但已因須重行定其應執行之刑之關係而失效。依上開說明自不能再據先
前所定之執行刑為基礎，定其執行之刑。再抗告意旨以原裁定未依上開兩刑事判決所
定應執行之刑合併為有期徒刑五年十月，為重定執行刑之基礎，以致增加執行刑三個
月云云，指摘原裁定違法，不無誤會，不能認為有理由，應予駁回。
據上論結，應依刑事訴訟法第四百十二條，裁定如主文。
中      華      民      國    八十六    年      九      月    二十五    日
                              最高法院刑事第八庭
                                  審判長法官  紀  俊  乾
                                        法官  楊  商  江
                                        法官  黃  正  興
                                        法官  丁  錦  清
                                        法官  賴  忠  星
      右正本證明與原本無異
                                              書  記  官
中      華      民      國    八十六    年      十      月      一      日
